【裁判字號】    96,交聲,334
【裁判日期】    970131
【裁判案由】    違反道路交通管理處罰條例
【裁判全文】
臺灣宜蘭地方法院交通事件裁定         96年度交聲字第334號
移
異  議  人
即受處分人  甲○○
上列受處分人因違反道路交通管理處罰條例案件，對於交通部公
路總局臺北監理所宜蘭監理站於民國96年11月16日所為之處分（
原處分案號：宜監字第裁43-Q00000000號），聲明異議，本院裁
定如下：
    主  文
異議駁回。
    理  由
一、按汽車駕駛人，不依標誌、標線、號誌指示者，處新臺幣（
    下同）600元以上1,800元以下罰鍰，道路交通管理處罰條例
    第48條第1項第2款定有明文，且汽車駕駛人駕駛汽車違反道
    路交通管理處罰條例第48條規定者，除應依該條所規定之罰
    鍰處罰外，並予記違規點數1點，同條例第63條第1項第1款
    亦有明文。
二、本件異議人即受處分人甲○○於民國96年9月6日晚上10時03
    分許，駕駛車牌號碼7082-KN號汽車，行經宜蘭縣192號線道
    與大福路3段路口設有號誌管制之交岔路口時，未依號誌之
    指示，於左轉指示綠燈未亮起時，即左轉行駛，為宜蘭縣警
    察局交通隊員警攔停，以受處分人有違反道路交通管理處罰
    條例第48條第1項第2款規定之行為掣單舉發。嗣受處分人於
    舉發通知單上所載應到案日期前向原處分機關提出申訴，經
    原處分機關函請原舉發單位調查結果，仍認受處分人有上開
    闖紅燈之違規行為，原處分機關乃於96年11月16日依道路交
    通管理處罰條例第48條第1項第2款及第63條第1項（漏載第1
    項第1款）及違反道路交通管理事件統一裁罰標準表之規定
    裁處罰鍰600元並記違規點數3點。
三、本件受處分人否認伊有未依號誌行駛之違規行為，辯稱：開
    單的車號與實際車號不符，當時我不知道不能夠綠燈左轉云
    云。經查：本件受處分人於上開時地駕駛汽車有未依號誌指
    示之違規行為，業經證人即當日值勤員警乙○○○○到庭結
    證稱：「該路口是四時相號誌路口，異議人因為箭頭直行綠
    燈時沒有按照時相而違規左轉，該路口左轉有左轉燈號，第
    一個時相是直行綠燈，第二個時相才是左轉綠燈」等語明確
    （見本院卷第15、16頁筆錄），並有採證照片7張在卷可稽
    ，核與證人游忠信所證述之情節相符，自堪信為真實，足認
    受處分人當時確有未注意燈號而未依號誌之指示行駛之情形
    自明。至原舉發通知單關於異議人駕駛車牌號碼之記載，雖
    將「7082-KN」誤載為「7081-KN」，然此係筆誤，亦經證人
    游忠信證述在卷，且原處分機關於96年11月16日所製之宜監
    字第裁43-Q00000000號裁決書，就車牌號碼亦記載「
    7082-KN 」無誤，此有上開裁決書附卷可憑，是受處分人徒
    以舉發通知單上有前揭筆誤為由，指摘原處分不當，亦屬無
    據。
四、從而，本件受處分人有未依號誌指示之違規行為事證明確，
    原處分機關依道路交通管理處罰條例第48條第1項第2款、第
    63條第1項第1款及違反道路交通管理事件統一裁罰標準表規
    定裁處受處分人罰鍰新臺幣600元並予記違規點數1點，核無
    違誤，本件受處分人之異議為無理由，應予駁回。
據上論斷，應依道路交通案件處理辦法第19條，裁定如主文。
中    華    民    國    97    年    1     月    31    日
                  交通法庭法  官  鄭貽馨
以上正本證明與原本無異。
如不服本裁定，應於裁定送達後5日內，向本院提出抗告狀。（
應附繕本）
                          書記官   林嘉萍
中    華    民    國    97    年    2     月     1    日


司法院資訊處製作；財團法人民間司法改革基金會備份。
